

### SOBRE MI

Ventas y publicidad con un enfoque en la creatividad y la innovación. Con más de 5 años de experiencia, he demostrado ser un verdadero líder en la identificación de oportunidades de mercado y la creación de soluciones personalizadas. Mi habilidad para establecer relaciones duraderas con los clientes y mi enfoque en la entrega de resultados han sido clave en mi trabajo en el mundo de las ventas y la publicidad. Además, mi pasión por la tecnología y la digitalización me ha permitido estar siempre a la vanguardia de las tendencias. Mi objetivo es continuar desarrollándome y contribuir al éxito de las empresas.

### CONTACTO



316 626 8665 - 578 4666



Bogotá, Colombia



jcorredorg@gmail.com

### **HABILIDADES**

Atención al cliente

Redes Sociales

Trabajo en equipo

Trabajo bajo presión

Manejo Software Diseño

# JUAN CAMILO CORREDOR GUACHETA

#### **EXPERIENCIA PROFESIONAL**

### AREPAS DE LAS SALSAS - ADMINISTRADOR

Abr 2020 - Actualidad

Tareas realizadas: Ventas, servicio al cliente, manejo de cuentas, manejo de efectivo, manejo redes sociales, creación publicidad.

**Jefe Inmediato** José David Corredor

Cel. 317 670 0151

#### GLOBAL ELECTRO OUTLET - ASESOR COMERCIAL

Ene 2017 - Ene 2020

Tareas realizadas: Atención al Cliente, Manejo Caja, Ventas, Manejo Redes Sociales, Manejo Inventario, Diseño Piezas Publicitarias.

Jefe Inmediato Arnold Higuita

Cel. 320 231 5496

### BOMBERMAN RESTAURANTE - MESERO Y CAJERO

Feb 2015 - Ago 2015

Tareas realizadas: Manejo Caja, Atención al Cliente.

**Jefe Inmediato** Andrés Vargas

Cel. 316 342 0965

### GLOBAL ELECTRO OUTLET - MENSAJERO

Jul 2014 - Ene 2015

Tareas realizadas: Entrega Publicidad, Atención al Cliente,

Recepción Mercancía, Entrega De Documentos.

Jefe Inmediato Arnold Higuita

Cel. 320 231 5496

### WIMA INTERNET - ADMINISTRADOR

Ago 2011 - Mar 2012

Tareas realizadas: Ventas, manejo de caja, servicio al cliente, soporte técnico de pc, digitador.

**Jefe Inmediato** Brian de las Salas

Cel. 318 432 7383

### NETLINE INTERNET - ADMINISTRADOR

Jun 2009 - Ago 2010

Tareas realizadas: Ventas, manejo de caja, servicio al cliente, soporte técnico de pc, digitador.

Jefe Inmediato Rubén Sandoval

Cel. 312 505 1416

### **FORMACIÓN**

### **COLEGIO WINCHESTER**

2006

Título: Bachiller Académico

### FUNDACIÓN EDUCACIÓN SUPERIOR SAN JOSÉ

2015 (APLAZADO V SEMESTRE) **Título:** Profesional en Publicidad

### UNIVERSIDAD AUTÓNOMA BUCARAMANGA - MINTIC

2022

Título: Técnico Laboral En Habilidades En Programación Con Énfasis En Aplicaciones Web

### **IDIOMAS**

## **ESPAÑOL**

**NATAL** 

### **INGLES**

Bı

### REFERENCIAS PERSONALES

### DIEGO ALEJANDRO USECHE GALLEGO

VERA Abogados Asociados SA

Cargo: Dependiente Judicial

Cel. 318 209 0502

### VÍCTOR HUGO GAMBA

Alcaldía de Bogotá Cargo: Prensa Cel. 315 869 6781

### REFERENCIAS FAMILIARES

### LUISA CRISTINA CORREDOR GUACHETÁ

Hospital Universitario Mayor - Méderi

Cargo: Enfermera auditora

Cel. 310 765 1074

### FLOR ANGELA CORREDOR GUACHETÁ

Instituto Nueva América de Suba

**Cargo**: Docente **Cel**. 311 440 0468

### **ADICIONALES**

Bē https://www.behance.net/jcamilocorredor

in https://www.linkedin.com/in/juan-camilo-corredor-g/

https://github.com/JCamiloCG/



#### LA UNIVERSIDAD AUTÓNOMA DE BUCARAMANGA

Autorizada por Resolución 2771 de 1987 del Ministerio de Educación Nacional

Certifica que

#### JUAN CAMILO CORREDOR GUACHETA

Con Documento de Identificación. No. 1019038111 de Bogota

Ha cumplido las normas legales y requisitos académicos exigidos por la Institución para obtener el certificado de

# TÉCNICO LABORAL EN HABILIDADES EN PROGRAMACIÓN CON ÉNFASIS EN APLICACIONES WEB

Resolución No. 0143 de enero 21 de 2022 de la Secretaría de Educación de Bucaramanga. Con una intensidad de 800 horas.

Se expide el presente certificado en Bucaramanga el 08 de mayo de 2023



JUAN CARLOS ACUÑA GUTIERREZ Secretario General y jurídica

**DANIEL ARENAS SELEY**Decano Facultad de Ingenierías

Bogotá D.C, 30 de diciembre de 2019



Global Electro Outlet SAS. NIT. 900.406.006-2

### CERTIFICACIÓN LABORAL

Por medio de la presente nos permitimos certificar que el/la señor(a):

#### JUAN CAMILO CORREDOR GUACHETA

Identificado/a con cédula de ciudadanía No 1.019.038.111 de Bogotá, laboró:

1.	Contrato:	Indefinido
2.	Período:	Desde Marzo 08 de 2017 Hasta Diciembre 31 de 2019
3.	Cargo:	Asesor Comercial
4.	Funciones:	Atención al cliente, diseño de publicidad online y offline y manejo de redes sociales

Esta certificación se expide a solicitud del interesado, a los treinta (30) días del mes de diciembre del año Dos mil Diecinueve (2019), en la ciudad de Bogotá, D.C.

GLOBAL ELECTRO OUTLET

**GERENCIA GENERAL** 

Cordialmente,

0 6 OCT 2020

AN HEYING YEON

GLOBAL ELECTRO OUTLET SAS